---
title: 'Russian comparative function words'
author: "Кирилл Коновалов, Пётр Фильченков"
date: "12/06/2020"
output:
  html_notebook: default
  html_document: default
---

Предмет исследования: распределение ...   
Материал исследования: примеры из Национального Корпуса Русского Языка.

Факторы, которые рассматриваются как возможно влияющие на выбор слова (независимые переменнные):

- регистр речи (письменный, устный);   
- жанр текста (художественный, нехудожественный);   
- часть речи слова, стоящая слева от анализируемого;  
- часть речи слова, стоящая справа от анализируемого;   
- время создания текста (по десятилетиям). 

Нулевой гипотезой является предположение о том, что ... 

В результате получено ... .  ... . Данные представлены в файле ___.csv и проиллюстрированы в графиках.

```{r}
install.packages("tidyverse")
library("tidyverse")
```

```{r}
urlfile="https://raw.githubusercontent.com/a-la-r/data/master/df_250_wr.csv"

data<-read.csv(url(urlfile), sep = ";", encoding = "UTF-8")
```

```{r}
head(data)
```

```{r}
data %>%
  ggplot(aes(Sphere, fill = Sphere)) + 
  geom_bar() +
  theme_bw() + 
  facet_wrap(~Center) +
  theme(axis.text.x=element_blank(),
        axis.ticks.x=element_blank())
```

```{r}
data %>%
  ggplot(aes(Type, fill = Type)) + 
  geom_bar() +
  theme_bw() +
  facet_wrap(~Center) +
  theme(axis.text.x=element_blank(),
        axis.ticks.x=element_blank())
```

```{r}
data %>%
  ggplot(aes(Created, fill = Created)) + 
  geom_bar() +
  theme_bw() +
  facet_wrap(~Center) 
 # theme(axis.text.x=element_blank(),
       # axis.ticks.x=element_blank())
```

```{r}
data %>%
  ggplot(aes(Left_context_POS, fill = Left_context_POS)) + 
  geom_bar() +
  theme_bw() +
  facet_wrap(~Center) +
  theme(axis.text.x=element_blank(),
        axis.ticks.x=element_blank())
```

```{r}
data %>%
  ggplot(aes(Right_context_POS, fill = Right_context_POS)) + 
  geom_bar() +
  theme_bw() +
  facet_wrap(~Center) +
  theme(axis.text.x=element_blank(),
        axis.ticks.x=element_blank())
```

